【裁判字號】    94,上易,2282
【裁判日期】    950302
【裁判案由】    竊盜
【裁判全文】
臺灣高等法院刑事判決                94年度上易字第2282號
上  訴  人
即  被  告  甲○○
                      號14樓.
                    （現於台北監獄台北分監執行中）
上列上訴人因竊盜案件，不服臺灣桃園地方法院94年度易字第11
40號，中華民國94年10月5日第一審判決(起訴案號：臺灣桃園地
方法院檢察署94年度偵字第1986號），提起上訴，本院判決如下
：
    主  文
原判決撤銷。
甲○○共同連續竊盜，累犯，處有期徒刑拾月。
    事  實
一、甲○○前於民國（下同）84年間因違反麻醉藥品管理條例案
    件，經本院判處有期徒刑5年6月，於92年9月29 日執行完畢
    。詎仍未悔改猶基於不法所有之概括犯意，於94年1月1日下
    午16時許與林家佑（原審另行審結）基於共同之犯意聯絡，
    2人同至桃園縣大溪鎮永福里13鄰69之23 號乙○○所有無人
    居住之房屋處，徒手竊取乙○○所有之鋁門框2 件，得手後
    置於所駕駛之車牌JZ-4577 號自小客車欲行載走之際，為警
    查獲。甲○○復於94年1月9 日上午7時50分許，在桃園縣八
    德市大發里後庄11之1號處，竊取陳立祥所有之車牌JZ-2963
    號自小客車之前保險桿時，為警查獲，並扣得鑰匙1 支。甲
    ○○又於94年2月19日0時30分許，在桃園縣大溪鎮○○街62
    號前，竊取盛毅企業社丙○○所有之車牌V5-8349 號自小貨
    車，得手後駛離該處，同日1時30 分許，為警在大溪鎮○○
    ○號○道涵洞下查獲。甲○○於94年7月16日夜間3時55分許
    ，在台北縣鶯歌鎮○○街213 號前，徒手竊取丁○○所有之
    白鐵廢料2袋（合計重為30.38公斤），得手後即為警當場查
    獲。
二、案經桃園縣警察局大溪分局報請台灣桃園地方法院檢察署檢
    察官偵查後聲請簡易判決處刑及移送併辦。
    理  由
一、上開犯罪事實：
(一)業據被告甲○○坦承在卷（見原審卷第23至24頁，本院卷第
    14至16、27至28頁)，並經共犯林家佑（見偵1986號卷第7至
    9 、39至40、73至74頁）及被害人乙○○（偵1986號卷第18
    至19號卷）、丙○○（見偵4119號卷第13至14頁）、丁○○
    （偵12192號卷第8頁）指訴，復有贓物領據(偵12192號卷第
    17頁，偵1986號卷第20頁，核退177號卷第30頁，偵4119 號
    卷第15頁）、查獲照片數幀（偵1986號卷第23至25、76至88
    頁，偵12192號卷第19至22頁，核退卷第32至33頁)在卷可稽
    。
(二)雖被告於原審供承竊取陳立祥所有之車牌JZ-2963 號自小客
    車，然於本院審理時則供稱並未竊取上開自小客車，僅係竊
    取該車之前保險桿等語。經查，該JZ-2963 號自小客車，被
    告除於原審審理時坦承竊取外，其餘自警詢(見核退177號卷
    第12頁）、偵查（核退177號卷第35頁）以至本院審理時（
    見本院卷第14至16、27至28頁），被告始終均僅供承係為竊
    取該車零件廢鐵廢料以換取金錢，且參諸被告上開犯罪事實
    ，所竊取者亦均係鋁門框、白鐵廢料等，而於警查獲時，被
    告亦確係正在拆解該車之前保險桿（見偵3998號卷第15頁）
    ，衡諸一般常情，若欲竊取車輛，應係企圖進入駕駛座盡速
    將車駛離現場，當無拆除保險桿螺絲之理，此外，亦無證據
    證明被告前已竊取該車，則其所稱當時係為竊取JZ-2963 號
    自小客車之零件廢鐵廢料以換取金錢，應為可採。
(三)又被告雖於原審審理時稱其竊取車牌V5-8349 號自小貨車係
    以扣案之鑰匙為之（見原審卷第23頁），然被告於警詢時供
    承係趁該車車門未關，且車內有鑰匙，其乃以車內鑰匙發動
    而竊取（見偵4119號卷第9頁)，所言與審理時之供詞不相符
    ，以被告對此案自始承認觀之，其被查獲時所言應可採信，
    再者扣案之鑰匙被告於94年1月9日為警查獲時即併予查扣，
    被告自無可能於94年2月19日再持以竊取車牌V5-8349號自小
    貨車，故應以初訊為可採，認被告係以車內之鑰匙竊取該車
    。
(四)綜上所述，被告犯行堪以認定，應依法論科。
二、核被告甲○○所為，係犯刑法第320條第1項之普通竊盜罪。
    被告就竊取乙○○之鋁門框部分，與林家佑有犯意聯絡，行
    為分擔，均為正犯。被告先後多次犯行，時間緊接，所犯罪
    名相同，顯係基於概括犯意反覆而為，應論以一罪之連續犯
    ，並加重其刑。併辦部分雖未經於聲請書中敘及，然與聲請
    書所載犯行有連續犯之裁判上一罪關係，本院自得併予審究
    。查被告前於84年間因違反麻醉藥品管理條例案件，經本院
    判處有期徒刑5年6月，於92年9月29 日執行完畢，有本院被
    告前案紀錄表在卷可佐，其5 年內再犯本件有期徒刑以上之
    罪，為累犯，依法遞加重之。原審對被告予以論罪科刑，固
    非無見。惟查：就JZ-2963 號自小客車部分，被告應僅係竊
    取該車之保險桿以換取價金，業如前述，原審認定被告竊取
    該車，其認定事實顯有違誤，被告上訴否認此部份竊車犯罪
    ，為有理由，應由本院將原判決予以撤銷改判。爰審酌被告
    犯罪之動機、手段、所竊物品之價值、行竊次數及犯後態度
    等情，量處如主文所示之刑。又扣案之鑰匙1 支，非供被告
    行竊所用，亦非被告所有，依法不予宣告沒收。
據上論斷，應依刑事訴訟法第369條第1項前段、第364條、第299
條第1項前段，刑法第28條、第56條、第320條第1項、第47條，
罰金罰鍰提高標準條例第1條前段，判決如主文。
本案經檢察官陳玉珍到庭執行職務。
中    華    民    國    95    年     3     月    2    日
                  刑事第九庭  審判長法  官  李文成
                                    法  官  周盈文
                                    法  官  官有明
以上正本證明與原本無異。
不得上訴。
                                    書記官  林蓓瑜
中    華    民    國    95    年    3     月    3     日
附錄：本案論罪科刑法條全文
中華民國刑法第320條
(普通竊盜罪、竊佔罪)
意圖為自己或第三人不法之所有，而竊取他人之動產者，為竊盜
罪，處五年以下有期徒刑、拘役或五百元以下罰金。
意圖為自己或第三人不法之利益，而竊佔他人之不動產者，依前
項之規定處斷。
前二項之未遂犯罰之。


司法院資訊處製作；財團法人民間司法改革基金會備份。
